臺灣高等法院刑事裁定　　　　　　　　 94年度毒抗字第233號
抗　告　人　甲○○
即被告
上列被告因違反毒品危害防制條例案件，不服台灣板橋地方法院
中華民國94年5月27日裁定 (94年度毒聲字第957號)，提起抗告
，本院裁定如下：
    主  文
原裁定撤銷，發回台灣板橋地方法院。
    理  由
一、本件台灣板橋地方法院檢察署檢察官聲請意旨略以：被告甲
    ○○基於施用毒品之犯意，於民國94年4月10日及94年4月19
    日，先後在臺中市○○路友人家中、統聯客運車站廁所內分
    別施用第一級毒品海洛因，另於94年4月19日18時15分許經
    警採尿前96小時內某時，在不詳處所施用第二級毒品安非他
    命，為警於94年4月19日16時許，在南投縣南投市○○○段
    檳榔園之工寮內查獲。訊據被告雖否認有施用安非他命犯行
    ，惟查被告尿液經送檢驗後呈毒品鴉片類及安非他命類陽性
    反應，有詮昕科技股份有限公司出具之濫用藥物尿液檢驗報
    告附卷可稽，復有於前址查獲之海洛因毛重1.3公克、安非
    他命吸食器1組、注射針筒等扣案可考，被告所辯顯不足採
    信，其施用第一級、第二級毒品犯行堪予認定，爰依毒品危
    害防制條例第20條第l項及觀察勒戒處分執行條例第3條第1
    項規定，聲請裁定將被告送勒戒處所觀察、勒戒云云。
二、原裁定意旨略以：被告於警詢、偵查中坦承有施用第一級毒
    品海洛因犯行，惟矢口否認有何施用第二級毒品安非他命之
    犯行。然查，被告於94年4月19日18時15分許，為警查獲後
    所採尿液經送詮昕科技股份有限公司檢驗結果，發現確有安
    非他命類、鴉片類陽性反應，有該公司94年4月26日濫用藥
    物檢驗報告1紙附卷可稽。按甲基安非他命經口服投與後約
    70%於24小時內自尿中排出，約90%於96小時內自尿中排出，
    由於甲基安非他命成分之檢出與其投與方式、投與量、個人
    體質、採尿時間與檢測儀器之精密度等諸多因素有關，因此
    僅憑尿液中呈安非他命陽性反應，並無法確實推算吸食時間
    距採集時間之長短，惟依上述資料推斷，最長可能不會超過
    4日，此經行政院衛生署藥物食品檢驗局81年2月8日藥檢
    一字第001156號函示明確。此外復有上開扣案物可資佐證，
    既然被告上開所採尿液送驗結果既同時有嗎啡與安非他命之
    陽性反應，顯見被告在經警採尿前之26小時及96小時內某時
    點，曾分別有施用毒品海洛因與安非他命之事實。是被告施
    用第一級毒品海洛因、第二級毒品安非他命之犯行，均應堪
    以認定，應依毒品危害防制條例第20條第1項、觀察勒戒處
    分執行條例第3條第1項，裁定被告施用第1、2級毒品，應送
    勒戒處所觀察、勒戒云云。
三、本件抗告意旨略以：抗告人有案發不在場之證明。94年4 月
    10日及同年4月19日抗告人並未到過南投，更無被警方驗過
    尿，抗告人所收到的刑事裁定書內容絕非抗告人，抗告人當
    天在台北縣樹林市○○街一八○號瑜峰有限公司上班，有打
    卡可證，請查明簽名手印是否為抗告人所為等語。
四、經查：本件94年4月19日偵查卷內「甲○○」調查筆錄上指
    紋 (如圈記處，均為同一手指指紋)，經比對結果與所附94
    年度毒偵字第2726號卷內甲○○指紋卡指紋不符，經輸入指
    紋電腦比對及人工確認結果，與內政部警政署刑事警察局檔
    存蔡宜霖指紋卡之左拇指指紋相符 (僅以編號1指紋，製作
    鑑驗書)，此有本院調取之同局94年7月4日刑紋字第0940009
    9690號鑑驗書在卷可按；再觀諸抗告人所附之瑜峰實業股份
    有限公司之打卡資料，抗告人於94年4月19日是日，於上午7
    時56分上班，20時39分下班，有該公司抗告人之94年4月份
    上、下班之打卡資料附卷可稽。是本案是否為被警查獲之蔡
    宜霖冒抗告人甲○○之名應詢？自堪存疑，抗告人抗告意旨
    指摘原裁定不當，為有理由，應由本院將原裁定撤銷，並發
    回原審法院更為適法之裁定。
五、據上論斷，依刑事訴訟法第413條前段，裁定如主文。
中　　華　　民　　國　　94　　年　　7 　　月　　11　　日
　　　　　　　　　刑事第十五庭  審判長法　官  蔡永昌
　　　　　　　　　　　　　　　　　　  法　官  蔡國在
　　　　　　　　　　　　　　　　　　  法　官  張正亞
以上正本證明與原本無異。
不得再抗告。
                                      書記官  鄭信昱
中　　華　　民　　國　　94　　年　　7 　　月　　11　　日
